臺灣板橋地方法院刑事判決　　　　　　　 94年度易字第487號
公　訴　人　臺灣板橋地方法院檢察署檢察官
被　　　告　乙○○
上列被告因贓物等案件，經檢察官聲請簡易判決處刑（93年度核
退偵字第505 號），本院認不宜以簡易程序，改適用通常程序審
理，並判決如下：
    主  文
乙○○共同連續行使偽造私文書，足以生損害於他人，處有期徒
刑陸月，如易科罰金，以佰元折算壹日。如附表二所示之特約
商店存根聯簽帳單持卡人簽名欄上偽造「辛○○」署押共貳枚，
均沒收之。
被訴竊盜部分無罪。
    事  實
一、乙○○明知其朋友真實姓名年籍不詳綽號「阿興（諧音）」
    之成年男子（以下簡稱「阿興」）所持有如附表一編號1 至
    6 號所示之物件（各係如附表一編號1 至 6號所示之己○○○等人所有，於如附表一編號1 至6 號所示之時間、地點失
    竊）均屬贓物，竟仍基於收受贓物之概括犯意，於民國92年
    3 月間，分別在臺北縣土城市隨緣汽車旅館內及臺北縣中和
    市○○街68號地下1 樓戊○○家中，先後二次收受由「阿興
    」所交付之上開物件。且乙○○於取得如附表一編號2 號所
    示之辛○○所有之花旗銀行信用卡及匯豐銀行信用卡後，即
    與「子○○」（由本院另行告發移送臺灣板橋地方法院檢察
    署偵辦），共同意圖為自己不法所有，並基於行使偽造私文
    書及詐欺之概括犯意聯絡，連續於93年3 月17日10時25分許
    及同日18時15分許，至臺北縣中和市○○路243 號1 樓「壬○○○」及臺北縣永和市○○路526 號「誠一金坊」，由渠
    等先後持辛○○之花旗銀行信用卡及匯豐銀行信用卡，在特
    約商店存根聯簽帳單之持卡人簽名欄上偽造「辛○○」之署
    押各1 枚，並將偽造之簽帳單持交與壬○○○及誠一金坊之
    承辦人員而行使之，使該壬○○○及誠一金坊之承辦人員誤
    信持卡消費之乙○○及子○○即為辛○○本人，陷於錯誤，
    而同意渠等刷卡消費，並交付價值均為4,800 元之金飾予乙○○及子○○，乙○○等二人於取得金飾後，立即變現並朋
    分花用，足以生損害於辛○○、壬○○○、誠一金坊之及花
    旗銀行、匯豐銀行對信用卡管理之正確性。迄於93年4 月4
    日17時許，在臺北縣中和市○○街68號地下1 樓，為警查獲
    ，並自該址房間手提皮包內起出如附表一編號1 至6 號所示
    之物件。
二、案經臺北縣政府警察局永和分局報請臺灣板橋地方法院檢察
    署檢察官偵查後聲請簡易判決處刑。
    理  由
壹、有罪部分：
一、按刑事訴訟法第159 條第1 項雖規定，被告以外之人於審判
    外之言詞或書面陳述，除法律有規定外，不得作為證據。惟
    同法第159條之5第1、2項已規定，經當事人於審判程序同意
    作為證據，法院審酌該言詞陳述或書面陳述作成時之情況，
　　認為適當者，亦得為證據。當事人、代理人或辯護人於法院
  　調查證據時，知有第159條第1項不得為證據之情形，而未於
    言詞辯論終結前聲明異議者，視為有前項之同意（指同條第
    1項之同意作為證據），此乃第159條第1項所容許，得作為
    證據之例外規定之一。經查，本案被告及檢察官於言詞辯論
    終結前，均未就所調查之證據主張有刑事訴訟法第159條第1
    項不得為證據之情形，是本案經調查之證據均有證據能力，
    合先敘明。
二、訊據被告乙○○固對於其有於92年3 月間，在臺北縣土城市
    隨緣汽車旅館內，收受由「阿興」所交付為己○○○所有之
    汽車行車執照、保險證各1 張，及於同月間，在臺北縣中和
    市○○街68號地下1 樓戊○○家中，收受由「阿興」所交付
    為辛○○所有之信用卡2 張，而其於為警查獲時，其身分證
    係連同與如附表一編號1 至6 號所示物件放置在同一只手提
    皮包內；且其確有與子○○共同持上開辛○○所有之2 張信
    用卡，於如附表二所示之時間、地點，在2 紙簽帳單持卡人
    簽名欄上偽造「辛○○」署押各1 枚，以刷卡購買金飾後變
    現朋分花用等事實坦承屬實，惟矢口否認有收受如附表一編
    號3 至6 號所示之物件，並辯稱：該只皮包原本即擺放在戊○○家的房間內，並非伊所有，據伊所知係戊○○兒子的朋
    友綽號「長毛」之人所有，而該只皮包裡面本來就有如附表
    一編號3 至6 號所示之物件置放其內，當天因伊要睡覺，而
    戊○○家裡面有很多人出入，伊擔心伊褲子口袋之證件會折
    損或遺失，所以就將辛○○及己○○○之證件連同伊自己的
    身分證件一併放入在該只皮包內云云。經查：
(一)、告訴人己○○○、丑○○、丁○、丙○○、辛○○、庚○○
    有於如附表一編號1 至6 號所示之時間、地點，失竊如附表
    一編號1 至6 號所示之物件等情，業據渠等分別於警詢時指
    述綦詳，並有贓物認領保管單6 紙在卷可按（見同署93年度
    核退偵字第505 號偵查卷第106至111頁）。又參酌被告為警
    查獲時一併起出之汽車行照、汽車保險證、申分證、汽車駕
    照、機車駕照、信用卡等物件，其等功能無非係個人身分與
    能力資格之證明證件，或係表徵發卡銀行代墊持卡人消費款
    之證明，其等物件上均有記載姓名，衡情任何人均足以辨識
    係他人所有之物，並非一般人願意輕易出借之物品，亦非任
    何人得隨時隨地拾獲之物品，縱係拾獲該等物品時，均藉由
    物件上所記載之姓名得知所有人為何，本應儘速報告警方並
    將該物品交存於警方，亦無繼續持有或轉讓、出售該等物品
    之理，是被告於收受該等物品之際，應已有該等物件均為贓
    物之認識。
(二)、雖被告辯稱：當天因伊要睡覺，擔心在伊褲子後面口袋內之
    自己的證件及己○○○與及辛○○所有之前述物件會折損或
    遺失，所以將之拿出來放入皮包內，惟該只皮包並非其所有
    ，且如附表一編號3至6號所示之物件，原本即已放置在該皮
    包內，並非伊放入的云云。惟查：被告於警詢時即供稱：上
    開手提皮包不是伊所有，是伊在戊○○房間內，看到該手提
　　皮包所以就拿來使用，但沒有告訴戊○○等語（見同前偵查
　  卷第38頁）；參以證人即執勤員警癸○○於偵訊及本院審理
    時證述稱：伊係在戊○○家中查獲被告，發現被告在該處房
    間內睡覺，伊要求被告出示證件以查明其身分，並在床上查
    獲一只皮包，該皮包係放在被告身旁，皮包內起獲如附表一
    編號1至6號所示物件，被告有說該只皮包不是他的，而是他
    在戊○○家發現該只皮包，所以拿來使用等情（見同上偵查
    卷第179頁、本院(二)卷第18、19、22頁）；又證人戊○○於
    警詢、偵訊及本院審理時亦證述稱：上開皮包是被告在使用
    ，被告於為警查獲當天，就是拿這個手提皮包到伊家等情（
    見同上署偵查卷第28頁、第169 頁反面；本院(一)卷第96頁）
    ，故證人癸○○警員及證人戊○○之前開證述，核與被告於
    警詢所述情節相符。由此足認上開為警查獲之手提皮包，雖
    非被告所有，惟於當時確係由被告使用中。次查，被告於警
    詢時尚供稱：上開皮包內起獲如附表一編號1至6號所示物件
    均係一位綽號「阿欣」（諧音，詳細年籍不詳）所有等語（
    見同上偵查卷第38頁），參以被告於本院準備程序及審理時
　　均一致供稱：查獲之皮包並非「阿興」的，而是戊○○的兒
　　子的朋友「長毛」所有等語（見本院(一)卷第36頁、第133頁
  　），則由此足徵原為「阿興」所持有之如附表一編號1至6號
    所示物件，並非由「阿興」放入上開皮包內。雖被告於本院
    94年度簡字第1367號簡易程序調查時另辯稱：當時我在戊○○家中想睡覺，因為常有許多人進出戊○○家中施用毒品，
    為避免別人拿錯身分證，我即將身分證放入該只皮包內等語
    （見上開刑事卷第22頁），惟查，凡身分證必有明確載明其
    姓名，而皮包則大多未予註記姓名以供人辨別，且上開皮包
    既非其本人所有，則被告明知戊○○家中出入成員複雜，何
    以其不擔心有人會趁其睡夢中將該只皮包偷走，或被皮包之
    所有人拿走，甚或被他人拿錯皮包以致連同其身分證一併被
    取走之理？被告所辯與常理有違，顯係臨訟避就之詞，無可
    採為憑信，被告收受如附表一編號1至6號所示贓物之犯行，
    應堪認定。
(三)、被告確有連續於如附表二編號1、2號所示之時間，與子○○
    共同持前揭辛○○所有之信用卡，至「壬○○○」及「誠一
    金坊」，偽造「辛○○」署押於特約商店存根聯簽帳單持卡
    人簽名欄上，刷卡消費，以詐得金飾乙節，業據被告於本院
    審理時坦承不諱，並有美商花旗銀行94年6 月29日（九十四
    ）政查字第6650號函暨函附消費明細表、財團法人聯合信用
    卡處理中心帳單調閱明細表之簽帳單各1 紙，香港商香港上
    海匯豐銀行94年6月27日（九四）港匯銀卡字第05239號函暨
    函附遭盜刷之明細表、簽帳單各1 紙存卷可稽。雖證人子○○於本院審理時否認有與被告一起去銀樓刷卡之事實，並聲
    稱其與被告僅有在網咖碰過面而已云云，惟查，被告於本院
    供稱其確曾至證人子○○租屋處，並且能詳述證人子○○住
    處之家俱擺設，詳如後述，顯見證人子○○之證述係避重就
    輕之詞。參以證人即壬○○○負責人蔡貴美於本院審理時具
    結證述稱：伊對於「繆」這個姓氏仍有印象，平常若是伊店
    裡面的金飾出售給客人，客人再拿回伊店的保單回來出賣金
    飾，就比較少登記，而伊確定有看過鈞院提示之口卡照片中
    之子○○，他體型瘦高等語（見本院(二)卷94年10月24日審判
    筆錄第5至6頁），由此足徵被告陳稱其係與證人子○○一同
    持辛○○之信用卡至銀樓盜刷信用卡消費乙節，並非子虛之
    事，亦足徵證人子○○於本院審理時否認上情，乃係因事涉
    其本人作證之陳述將有受刑事訴追處罰之虞所致，無可採信
    。應認被告此部分自白核與事實相符，足堪採信。本件事證
    已甚明確，被告犯行洵堪認定。
二、核被告所為，係犯刑法第349條第1項之收受贓物罪、第216
    條、210條之行使偽造私文書罪、第339條第1 項之詐欺取財
    罪。被告與子○○間，就各二次行使偽造文書及詐欺取財罪
    部分，有犯意聯絡及行為分擔，為共同正犯。被告二次偽造
    「辛○○」之署押於特約商店存根聯簽帳單（私文書）上，
    該偽造署押之行為均係偽造私文書之部分行為，被告偽造私
    文書後持以行使，該偽造私文書之低度行為為行使之高度行
    為所吸收，均不另論罪。又被告所為二次收受贓物、二次行
    使偽造私文書行為及二次詐欺取財罪行為，各時間緊接，所
    犯罪名均相同，各顯係出於概括之犯意為之，為連續犯，各
    應依刑法第56條之規定以一罪論，並加重其刑。又被告就收
    受辛○○之上開2 張信用卡之收受贓物罪部分，與連續行使
    偽造私文書及連續詐欺取財罪間，有方法結果之牽連關係，
    應依牽連犯之規定，從一重之連續行使偽造私文書罪斷。又
    公訴人雖僅就被告收受贓物之犯行起訴，未於起訴書中敘及
    被告有於收受之辛○○信用卡2 張後，至如附表二所示之特
    約商店盜刷信用卡之行使偽造私文書及詐欺取財犯行，惟該
    等犯行與起訴部分既有牽連犯之裁判上一罪關係，依刑事訴
    訟法第267 條規定，其效力及於全部，法院自屬有權一併審
    理，附為敘明。爰審酌被告犯罪之動機、目的、手段、對如
    附表一所示被害人及特約商店、花旗銀行、匯豐銀行所生之
    危害、及犯罪後坦承部分犯行之態度等一切情狀，量處如主
    文所示之刑，併諭知易科罰金之折算標準，以資懲儆。至於
    被告於前揭二次冒名刷卡消費時，在2 紙特約商店存根聯簽
    帳單上各偽造「辛○○」署押1枚，該2紙簽帳單已交付予如
    附表二所示之特約商店所保管，並非被告所有，依法無從宣
    告沒收，惟該2 紙簽帳單持卡人持卡人簽名欄上，偽造「辛○○」之署押各1枚，共計2枚，應依刑法第219 條規定諭知
    沒收。
貳、不另為無罪之諭知部分：
一、公訴意旨另以：被告復有基於收受贓物之概括犯意，明知趙
    甦農所有車號JGN－317重機車（下稱乙車，係於93年3 月29
    日9 時許，在臺北縣新店市○○街88巷19號地下停車場遭竊
    ）係屬贓物，仍於不詳時間、地點，自不詳之人處予以收受
    ，嗣於93年4月5日17時許，在臺北縣中和市○○街68號地下
    1 樓，為警查獲，並在該處地下一樓屋外扣得乙車，因認被
    告此部分犯行亦係涉犯刑法第349條第1項之收受贓物罪嫌。
二、按犯罪事實應依證據認定之，無證據不得認定犯罪事實；又
    不能證明被告犯罪者，應諭知無罪之判決，刑事訴訟法第15
    4條第2項、第301條第1項分別定有明文。又按事實之認定，
    應憑證據，如未能發現相當之證據，或證據不足以證明，自
　　不能以推測或擬制之方法，為裁判之基礎，最高法院40年台
  　上字第86號判例意旨參照。
三、公訴人認被告涉有收受贓物乙車犯行，無非係以告訴人趙甦
    農於警詢之指訴、卷附乙車之「車輛竊盜、車牌失竊盜料個
    別查詢報表查詢車輛認可資料」、贓物認領保管單1 紙，以
    及證人戊○○於警詢、偵訊時結證稱：乙車係被告騎乘至上
    址停放一節屬實；參以被害人趙甦農之乙車鑰匙並未遺失或
    遭竊，是被告收受乙車時既未一併收受乙車之鑰匙，堪信即
    有乙車為贓物之認識，為其主要論據。訊據被告堅決否認有
    收受乙車贓物之犯行，並辯稱：乙車係停放在戊○○住處地
    下室公共停車場，惟並由伊將乙車停放在該處，是戊○○故
    意栽贓，根本與伊無關等語。經查：
  (一)告訴人趙甦農於警詢之指訴、以及卷附乙車之「車輛竊盜、
    車牌失竊盜料個別查詢報表查詢車輛認可資料」、贓物認領
    保管單1 紙，至多僅足以證明告訴人趙甦農所有之乙車確有
    遭竊之事實，並無足證明被告有收受乙車贓物之事實。
  (二)雖證人戊○○於警詢及偵訊時證稱：乙車係被告騎乘至上址
    停放等語，惟查，證人戊○○於本院審理時另證稱：伊並未
    親見被告曾騎乘該部機車等語（見本院(一)卷第97頁）。況且
    ，上開乙車為警尋獲之地點，係位在證人戊○○所居住之臺
  　北縣中和市○○街68號地下1 樓內乙節，業據證人癸○○警
    員於偵查及本院審理時證述屬實，亦為證人戊○○所不否認
    ，則證人戊○○是否為卸免自己涉犯竊盜或收受贓物乙車之
    罪嫌，而為上開證述，即非無疑義。
  (三)參以證人甲○○於偵訊時曾承稱：伊住所離戊○○的家很近
    ，常去戊○○家玩，有時會去戊○○家住一、二天等語（見
    同上偵查卷第167 頁反面），據此可知，被告並非唯一可以
    出入及居住在證人戊○○家之人，則僅以乙車停放在戊○○
    家一節，並無足遽為認定乙車係由被告所停放。
  (四)證人癸○○警員於本院審理時另證稱：尋獲乙車所停放之上
    址，進入地下室的門只要用一支棍子就可以打開地下室，從
    後面防火巷通道即可騎車進入該地下室等語（見本院(二)卷第
    20、23頁），顯見任何人從上址後方防火巷通道自行打開上
    址地下室的門，將乙車停放在上址地下室，均屬可能，則乙
    車是否為被告以外之人所停放，即有合理懷疑存在。
  (五)被告為警查獲時，並未自其身上起獲任何機車鑰匙，或足以
    啟動乙車之工具，此有臺北縣政府警察局永和分局得和派出
    所扣押物品數量清冊1 份在卷可考（見同上偵查卷第76至77
    頁），是並無證據足資證明被告曾騎乘過乙車之事實。
  (六)綜上各節所述，被告是否涉犯此部分收受贓物犯行，仍有前
    揭合理懷疑之存在，公訴人復並未舉出其他積極證據以資證
    明被告有前開之收受乙車之事實，既不能證明被告有此部分
  　收受贓物犯罪，依前開說明，原應依法為被告無罪之諭知，
    惟公訴意旨認此部分與前開有罪部分有連續犯裁判上一罪關
    係，爰不另為無罪之諭知。
、無罪部分：
一、公訴意旨另略以：被告於93年3 月26日9 時許，在臺北縣永
    和市○○路216 巷2 號前，意圖為自己不法之所有，見子○○機車鑰匙留在電門上，以該鑰匙發動子○○所有車號XYL
    －782 號重機車（下稱甲車）後竊取得手，供己代步之用。
    因認被告此部分犯行係涉犯刑法第320 條第1 項之竊盜罪嫌
    。
二、按犯罪事實應依證據認定之，無證據不得認定犯罪事實；又
    不能證明被告犯罪者，應諭知無罪之判決，刑事訴訟法第15
    4條第2項、第301條第1項分別定有明文。又按告訴人之告訴
    ，本以使被告受刑事追訴為目的，故其陳述是否與事實相符
    ，自應調查其他證據，以資審認，苟其所為攻擊之詞，尚有
    瑕疵，則在此瑕疵未予究明以前，即不能遽採為斷罪之基礎
    ，最高法院69年度台上字第1531號判例可參。再按刑事訴訟
    上證明之資料，無論其為直接或間接證據，均須達於通常一
    般之人均不致有所懷疑，而得確信其為真實之程度，始得據
    為有罪之認定，若其關於被告是否犯罪之證明未能達此程度
    ，而有合理懷疑之存在，致使無從形成有罪之確信，根據「
    罪證有疑，利於被告」之證據法則，即不得遽為不利被告之
    認定，亦有最高法院76年度臺上字第4986號判例可資參照。
三、公訴人認被告涉有上開竊盜甲車犯行，無非係以被害人子○○，證人戊○○、甲○○於警詢、偵訊及本院審理時之證述
    ，卷附甲車之「車輛竊盜、車牌失竊盜料個別查詢報表查詢
    車輛認可資料」、贓物認領保管單1 紙、以及扣案之機車鑰
    匙1 串，為其主要論據。訊據被告固坦承甲車係由其出借予
    證人戊○○騎乘乙節屬實，惟堅決否認有前開竊盜之犯行，
    並辯稱：伊與子○○相互認識，甲車係由伊於93年3月中旬
    ，在子○○位於臺北縣永和市○○路之住所，當面向子○○
    借得，並由他親手交付該部機車鑰匙，借車當天子○○說要
    回高雄，後來試圖與子○○聯絡，但都沒有聯絡上他等語。
    經查：
　(一)據證人癸○○警員於本院審理時證稱：子○○到警局製筆錄
  　之前，我們有通過多次電話，子○○表示不太願意到場，後
    來是伊與他父親通過多次電話，他才來製作警詢筆錄等語（
    見本院(二)卷第23頁），參以證人子○○於警詢時尚且表示：
    不要提出竊盜告訴等語（見上開偵查卷第82頁），而衡諸常
    情，失主於得知尋獲機車，鮮有不主動接受警詢以領回失竊
    機車者，則倘若證人子○○之機車確係遭竊，何以其於機車
    被尋獲後卻拒卻至警局接受詢問，甚至表示不願對被告提出
    告訴，此顯與常情有違，其是否對真相有所隱瞞，實非無疑
    義。
　(二)雖證人子○○於警詢時係陳稱：伊所有之車號XYL－782號機
  　車，於93年3月26日9時許，在臺北縣永和市安樂216巷2號前
    遭竊，伊並未將該機車連同鑰匙一併出借給被告，伊與被告
    是網路上的朋友，只見過幾次面並不熟悉等語（見上開偵查
    卷第81頁反面、第82頁），並於本院審理時證稱：伊並沒有
    帶被告去過伊住處等語（見本院(一)卷第90頁），惟被告則信
    誓旦旦供稱：伊向子○○借車之前，即有與子○○一起去銀
    樓盜刷卡購買金飾，並將購得的金飾變現以供渠等於網咖費
    用，而伊確有去過證人子○○住處等語，而經本院諭知被告
    與證人子○○當庭繪製出證人子○○當時所承租所之房間位
    置暨家俱擺設平面圖，結果被告所繪製出子○○之租所需經
    過二道大門的位置，該房間係位處在該層樓大門進入後第三
    間，房間內設有浴室，以及床暨電視擺設之方位，確與證人
    子○○所繪製之平面圖內容大致相符，由此足徵被告確實有
    進入子○○之住處無誤，是以證人子○○證稱被告未曾至其
    住處乙節，即與事實不符，則其於本院審理時之證述是否全
    然屬實，已可有議。再者，證人子○○確有與被告共同至銀
    樓盜刷辛○○之信用卡消費購買金飾乙節，已如前述，顯見
    證人子○○與被告過從甚密，則被告向子○○借得機車即非
    無可能，故證人子○○之證述係有瑕疵可指，尚無從遽證人
    子○○片面否認有將機車出借予被告，即據引為不利被告之
    認定。
　(三)證人戊○○、甲○○於警詢、偵查時均僅證述稱：渠等於93
  　年4月4日為警查獲時所騎乘之機車係向被告借的等語，此核
    與被告所供承之情節相符合，是以證人戊○○及甲○○之前
    開證述，並不足以證明被告有竊取上開機車之事實。
　(四)此外，公訴人復未舉出其他積極確切之證據以資證明被告有
　  前開竊盜犯行，既不能證明被告有此部分犯罪，依前揭說明
    ，自應依法就被告被訴竊盜犯行部分，為無罪之諭知。
據上論斷，應依刑事訴訟法第452條、第299條第1項前段、第301
條第1項，刑法第28條、第56條、第216條、第210條、第219條、
第339條第1項、第349條第1項、第55條、第41條第1項前段，罰
金罰鍰提高標準條例第1條前段、第2條，判決如主文。
本案經檢察官陳孟黎到庭執行職務。
中　　華　　民　　國　　94　　年　　10　　月　　28　　日
                  刑事第十一庭審判長法　官　徐蘭萍
                                    法  官  林漢強
                                    法  官  林淑婷
以上正本證明與原本無異
如不服本判決應於送達後十日內向本院提出上訴狀
                                    書記官  廖貞音
中　　華　　民　　國　　94　　年　　10　　月　　28　　日
附錄本案論罪科刑法條全文：
刑法第210條：
偽造、變造私文書，足以生損害於公眾或他人者，處五年以下有
期徒刑。
刑法第216條：
行使第二百十條至第二百十五條之文書者，依偽造、變造文書或
登載不實事項或使登載不實事項之規定處斷。
刑法第349條第1項：
收受贓物者，處三年以下有期徒刑、拘役或五百元以下罰金。
附表一：
┌──┬────┬────────┬───┬─────────┐
│編號│失竊時間│失  竊  地  點　│被害人│失  竊  物  品　　│
├──┼────┼────────┼───┼─────────┤
│一  │不詳　  │停放在臺北縣永和│陳姚正│汽車行車執照、保險│
│　  │　      │市○○路74巷5號 │惠　　│證各1張　　　     │
│    │　　　  │之車號HT-0466號 │      │                  │
│    │        │自小客車內      │      │                  │
├──┼────┼────────┼───┼─────────┤
│二  │93年3月 │臺北縣中和市景新│辛○○│花旗銀行信用卡（信│
│　  │17日（起│街64巷11弄3號地 │      │用卡卡號：00000000│
│　  │訴書誤載│下停車場車內    │      │00000000號）及匯豐│
│    │為同年18│　　　　        │  　　│銀行信用卡（信用卡│
│    │日11時許│            　　│  　　│卡號：000000000000│
│    │，即被害│                │  　　│2674）各1張       │
│    │人發現遭│                │  　　│                  │
│    │竊時間）│                │  　　│                  │
├──┼────┼────────┼───┼─────────┤
│三  │91年8月 │彰化縣北斗鎮　　│丑○○│身分證、汽車駕駛執│
│　  │19日    │　            　│      │照、機車駕駛執照、│
│　  │　      │　　　　      　│      │機車行車執照各1張 │
├──┼────┼────────┼───┼─────────┤
│四  │93年3月 │臺北縣永和市安樂│丁○　│中華商業銀行信用卡│
│　  │22日6時 │路198巷安和1弄口│      │1張　　　　　     │
│    │許      │車內　          │      │　　　　　        │
├──┼────┼────────┼───┼─────────┤
│五  │93年3月 │臺北縣永和市安樂│丙○○│汽車行車執照、保險│
│　  │30日8時 │路198巷安和2弄8 │      │證各1張　　　     │
│　  │許      │號車內　        │      │　　　　　        │
├──┼────┼────────┼───┼─────────┤
│六  │93年3月 │臺北縣新店市復興│庚○○│汽車行車執照影本、│
│　  │10日    │路與建國路口車內│  　　│汽車強制保險證、汽│
│　  │　　    │　　            │  　　│車道路救援服務卡各│
│    │　　　  │                │  　　│1張　　　         │
└──┴────┴────────┴───┴─────────┘
附表二：
┌─┬────┬─────┬─────┬────┬──────┐
│編│刷卡時間│刷卡地點  │所持信用卡│詐得財物│偽造之署押　│
│號│        │          │    　    │        │            │
├─┼────┼─────┼─────┼────┼──────┤
│一│94年3 月│臺北縣中和│辛○○之花│金飾（價│特約商店存根│
│　│17日10時│市○○路24│旗銀行信用│值4,800 │聯簽帳單持卡│
│　│25分許  │3 號1 樓「│（信用卡卡│元）    │人簽名欄上偽│
│  │　　　  │壬○○○」│號：543374│        │造「辛○○」│
│  │        │          │0000000000│        │署押壹枚    │
│  │        │          │）　      │  　　　│            │
├─┼────┼─────┼─────┼────┼──────┤
│二│94年3月1│臺北縣永和│辛○○之匯│同上    │同上        │
│　│7日18時1│市○○路  │豐銀行信用│        │            │
│  │5分許   │526 號「誠│卡（信用卡│        │            │
│  │　      │一金坊」  │卡號：4511│        │            │
│  │        │          │0000000000│        │            │
│  │        │          │74）　    │        │            │
└─┴────┴─────┴─────┴────┴──────┘
